ACORDAO-COMPLETO-2431015

ACÓRDÃO DE RELAÇÃO

ACÓRDÃO DE RELAÇÃO 10664/2020 ATA 34/2020 - SEGUNDA CÂMARA

Acórdão 10664/2020-TCU-Segunda Câmara
	Os ministros do Tribunal de Contas da União, reunidos em sessão de 2ª Câmara, ACORDAM, por unanimidade, com fundamento no art. 260, § 5º, do Regimento Interno, em considerar prejudicados, por perda de objeto, os atos de pensão especial de ex-combatente dos interessados a seguir relacionados, de acordo com os pareceres emitidos nos autos.
1.Processo TC-Processo 027.901/2020-3 (PENSÃO ESPECIAL DE EX-COMBATENTE) 
       1.1. Classe de Assunto: V.
	1.2. Interessados: Adilea Mendes de Jesus (CPF XXX.951.357-XX) ; Aldo Joao Pereira de Azevedo (CPF XXX.834.467-XX) ; Alzira da Silva Jaroszewski (CPF XXX.923.007-XX) ; Aretuza Santos Braga (CPF XXX.914.787-XX) ; Avany da Costa Valente (CPF XXX.539.987-XX) ; Bento Cordeiro Barbosa (CPF XXX.579.147-XX) ; Cecilia Lauriano Delphino (CPF XXX.974.207-XX) ; Conceicao da Costa Gama (CPF XXX.569.227-XX) ; Crusvaldina Ferreira de Almeida (CPF XXX.045.127-XX) ; Edelyr da Rocha Campos (CPF XXX.371.447-XX) ; Elza das Merces Toniato (CPF XXX.883.827-XX) ; Homilon Correa (CPF XXX.007.997-XX) ; Ilsa Kiehel Seifert (CPF XXX.813.857-XX) ; Jorge Marques de Andrade (CPF XXX.048.917-XX) ; Lenita Pereira de Azevedo (CPF XXX.962.107-XX) ; Lizette Gomes (CPF XXX.120.107-XX) ; Maria Lima de Aquino (CPF XXX.487.777-XX) ; Maria Lucia Batista do Nascimento (CPF XXX.193.887-XX) ; Maria do Carmo do Nascimento (CPF XXX.486.907-XX) ; Nilda Vaz da Silva Armada (CPF XXX.452.617-XX) e Rita de Cassia Fernandes de Menezes (CPF XXX.668.717-XX) .
	1.3. Unidade: Comando do Exército.
	1.4. Relatora: ministra Ana Arraes.
	1.5. Representante do Ministério Público: procuradora-geral Cristina Machado da Costa e Silva.
	1.6. Unidade Técnica: Secretaria de Fiscalização de Pessoal (Sefip) .
	1.7. Representação legal: não há.
	1.8. Determinações/Recomendações/Orientações: não há.

Segunda Câmara

Comando do Exército.

Adilea Mendes de Jesus (CPF XXX.951.357-XX); Aldo Joao Pereira de Azevedo (CPF XXX.834.467-XX); Alzira da Silva Jaroszewski (CPF XXX.923.007-XX); Aretuza Santos Braga (CPF XXX.914.787-XX); Avany da Costa Valente (CPF XXX.539.987-XX); Bento Cordeiro Barbosa (CPF XXX.579.147-XX); Cecilia Lauriano Delphino (CPF XXX.974.207-XX); Conceicao da Costa Gama (CPF XXX.569.227-XX); Crusvaldina Ferreira de Almeida (CPF XXX.045.127-XX); Edelyr da Rocha Campos (CPF XXX.371.447-XX); Elza das Merces Toniato (CPF XXX.883.827-XX); Homilon Correa (CPF XXX.007.997-XX); Ilsa Kiehel Seifert (CPF XXX.813.857-XX); Jorge Marques de Andrade (CPF XXX.048.917-XX); Lenita Pereira de Azevedo (CPF XXX.962.107-XX); Lizette Gomes (CPF XXX.120.107-XX); Maria Lima de Aquino (CPF XXX.487.777-XX); Maria Lucia Batista do Nascimento (CPF XXX.193.887-XX); Maria do Carmo do Nascimento (CPF XXX.486.907-XX); Nilda Vaz da Silva Armada (CPF XXX.452.617-XX) e Rita de Cassia Fernandes de Menezes (CPF XXX.668.717-XX).

ANA ARRAES

não há.

Procuradora-geral Cristina Machado da Costa e Silva.

PENSÃO ESPECIAL DE EX-COMBATENTE (PEEC)

Secretaria de Fiscalização de Pessoal (Sefip).